Inventaris van het archief van het Ministerie van Financiën: Directie Internationale Fiscale Zaken, 1945-1989
Nationaal Archief, Den Haag
Ministerie van Financiën: Directie Internationale Fiscale Zaken
Fin / IFZ
1958-1989
5229
31.30 meter; 1038 inventarisnummers.
Normale geschreven, getypte en gedrukte documenten, geen bijzondere handschriften.
Nationaal Archief, Den Haag
Ministerie van Financiën / Directie Internationale Fiscale Zaken
Het archief bevat stukken betreffende onder meer wet- en regelgeving, de beantwoording van vragen van leden van de Eerste en Tweede Kamer, ambtelijke voorschriften en aanwijzingen aan de belastingadministratie, verdragen met andere mogendheden, goedkeuringswetten met betrekking tot verdragen, en uitvoeringsvoorschriften met betrekking tot bepalingen in overeengekomen verdragen. Daarnaast zijn er stukken betreffende de Centrale Commissie voor de Rijnvaart.
Archiefvorming
Geschiedenis van de archiefvormer
De volledige historische achtergronden en ontwikkelingen van de Directie Internationale Fiscale Zaken zijn uitgebreid beschreven in de volgende publicaties:
19. Belastingver(h)effend. Een institutioneel onderzoek naar de actoren en handelingen op het terrein van het heffen en invorderen van belastingen, 1940-1993 (samenstelling: P.C.A. Lamboo; ISBN 90-74442-24-2), 's-Gravenhage 1994.
37. De grens verlegd. Rapport van een institutioneel onderzoek naar de taken en het overheidshandelen op het beleidsterrein invoerrechten en accijnzen, 1940-1962 (samenstelling: drs. G. Beks; ISBN 90-74442-38-2), 's-Gravenhage 1996.
38. De grens geslecht. Rapport van een institutioneel onderzoek naar de taken en het overheidshandelen op het beleidsterrein invoerrechten en accijnzen, 1962-1995 (samenstelling: A.A. Mietes; ISBN 90-74442-72-2), 's-Gravenhage 1999.
65. Belastingen: de geheiligde schuld. Een institutioneel onderzoek naar het handelen van actoren op het beleidsterrein van de heffing van rijksbelastingen op grond van de wet- en regelgeving betreffende de zogenoemde heffingswetten per belastingsoort, met uitzondering van de invoerrechten en accijnzen, 1940-1993 (samenstelling: P.C.A. Lamboo; ISBN 90-74442-70-6), 's-Gravenhage 1999.
Geschiedenis van het archiefbeheer
De verwerving van het archief
Het archief is krachtens bepalingen van de Archiefwet overgebracht.
Inhoud en structuur van het archief
01.01.01; 2.08
Selectie en vernietiging
Voor de selectie werd gebruik gemaakt van:
Selectielijst neerslag handelingen minister van Financiën op het beleidsterrein Rijksbegroting over de periode 1940(1945) - 1993(2000) (vastgesteld bij Beschikking van de minister van Onderwijs, Cultuur en Wetenschappen en de minister van Financiën, nr. 96.338.RWS/EIB d.d. 3 mei 1996) (gepubliceerd in de Staatscourant 1996, d.d. 22 mei 1996, nr. 96), laatstelijk gewijzigd bij Beschikking van de minister van Financiën en de staatssecretaris van Onderwijs, Cultuur en Wetenschappen, nr. C/S/05/140 d.d. 25 januari 2005 (gepubliceerd in de Staatscourant 2005, nr. 62 d.d. 31 maart 2005)
Selectielijst voor de neerslag van de handelingen van de minister van Financiën en de onder hem ressorterende actoren op het beleidsterrein Belastingheffing over de periode 1940 - 1993, 19 januari 1995/nr. 95.48MB/EIB, gepubliceerd in de Staatscourant 1995, d.d. 19 augustus 1995, nr. 199, laatstelijk gewijzigd bij Beschikking van 8 maart 2005/Nr. C/S/05/518, gepubliceerd in de Staatscourant 2005, d.d. 31 mei 2005, nr. 102, rekening houdende met rectificatie, gepubliceerd in de Staatscourant 2005, d.d. 19 september 2005, nr. 181.
Selectielijst voor de neerslag van de handelingen van de minister van Financiën en de onder hem ressorterende actoren op het beleidsterrein Invoerrechten en Accijnzen over de periode 1945 - 1962; 7 december 2000/R&B/OSTA/2000/2081, gepubliceerd in de Staatscourant 2001, d.d. 2 februari 2001, nr. 24.
Selectielijst voor de neerslag van de handelingen van de minister van Financiën en de onder hem ressorterende actoren op het beleidsterrein Invoerrechten en Accijnzen over de periode 1962 - 1995; 10 september 2001/R&B/OSA/2001/3158, gepubliceerd in de Staatscourant 2002, d.d. 21 januari 2002, nr. 14.
Selectielijst voor de neerslag van de handelingen van de minister van Financiën en de onder hem ressorterende actoren op het beleidsterrein Heffing van Rijksbelastingen over de periode 1940 - 1993; 10 juli 2001/R&B/OSA/2001/2596, gepubliceerd in de Staatscourant 2001, d.d. 29 augustus 2001, nr. 166, laatstelijk gewijzigd bij Beschikking van de staatssecretaris van Onderwijs, Cultuur en Wetenschappen en de minister van Financiën van 3 mei 2005/Nr.C/S&A/05/945, gepubliceerd in de Staatscourant 2005, 30 augustus 2005, nr. 167, rekening houdende met rectificatie, gepubliceerd in de Staatscourant 2005, d.d. 19 september 2005, nr. 181.
Selectielijst voor de neerslag van de handelingen van de minister van Financiën als vakminister en de onder hem als vakminister ressorterende actoren op het deelbeleidsterrein Arbeidsvoorwaarden Rijkspersoneel over de periode 1945 - 1996; 30 juli 2001/R&B/OSA/2001/866, gepubliceerd in de Staatscourant 2001, d.d. 16 oktober 2001, nr. 200 en d.d. 17 oktober 2001, nr. 201.
Selectielijst voor de neerslag van de handelingen van de minister van Financiën en de onder hem ressorterende actoren op het beleidsterrein Organisatie van de Rijksoverheid over de periode 1945 - 1999 (vastgesteld bij Beschikking van de staatssecretaris van Onderwijs, Cultuur en Wetenschappen en de minister van Financiën, nr. C/S&A/05/1198 d.d. 5 juli 2005 (gepubliceerd in de Staatscourant 2005, nr. 245 d.d. 16 december 2005)).
Lijst van te vernietigen archiefbescheiden van de onder het Ministerie van Financiën ressorterende Directie Organisatie van de Belastingdienst (NMA/Ar 2063 I d.d. 22.06-1987, nr. 1987-147.
Vanaf 2004 t/m 2007 heeft geregeld vernietiging plaatsgevonden. Dit uiteraard na verleende toestemming van de zorgdrager. De archiefbestanden van de beide directoraten-generaal omvatten in totaal circa 1580 meter. Hiervan is na verkregen toestemming ca. 1265 meter afgevoerd naar Van Gansewinkel Nederland BV en daar op de gebruikelijke manier vernietigd.
De bestanden, met een omvang van ca. 160 meter, waarvan de termijn van vernietiging nog niet bekend was of waar de vernietigingsdatum nog niet was verstreken, zijn geretourneerd naar het Ministerie van Financiën.
Na bewerking zijn de te bewaren bestanden, met een totale omvang van ca. 155 meter in 2007 overgedragen aan het Nationaal Archief. De omvang van het blok Directie Internationale Fiscale Zaken bedraagt 31 meter.
Ordening van het archief
Het archief is allereerst ingedeeld naar beleidsterrein. Met een beleidsterrein wordt bedoeld een afgebakend onderwerp van overheidsbemoeienis, in dit geval dus "heffen en invorderen van belastingen", "invoerrechten en accijnzen" en "heffing van rijksbelastingen".
Per beleidsterrein is het archief onderverdeeld naar handeling. Per handeling zijn de beschrijvingen van de dossiers vermeld. Een handeling wordt verricht door een actor ter uitvoering van een taak, of op grond van een wettelijke bevoegdheid. Een actor is een overheidsinstelling die bevoegd is zelfstandig op te treden (bijvoorbeeld een minister) binnen het beleidsterrein. Op een beleidsterrein treden meerdere actoren handelend op.
Bij deze toegang is een concordantie toegevoegd met een verwijzing van de zogenaamde boekwerknummers naar de betreffende inventarisnummers. De beschrijvingen binnen deze boekwerken zijn binnen het betreffende boekwerk op alfabetische volgorde en vervolgens op chronologie gesorteerd. Ook is als bijlage bij deze toegang een afkortingenlijst opgenomen.
Archiefbescheiden onder een aantal handelingen zijn vanwege hun omvang onderverdeeld aan de hand van een activiteit- of objectgerelateerde rubrieksindeling. Binnen de toegang zijn de beschrijvingen in het algemeen chronologisch onder de handelingen geordend mits er ten behoeve van de zoekoptimalisatie voor het betreffende onderdeel, voor een alfabetische of geografische ordening is gekozen. Er zijn een aantal archiefbescheiden opgenomen die buiten de handelingsperiode vallen. Het gaat hier, bij gebrek aan andere handelingen, om uitzonderlijke gevallen waarbij de activiteiten behorende bij de desbetreffende handeling ook buiten de periode heeft plaatsgevonden. Bovendien treft u een aantal archiefbescheiden met einddatum (tot) 1991. Het gaat hier om einddatering van een aantal dossiers, dat een geheel proces vertegenwoordigt, waarbij de begindatum binnen 1958 - 1989 valt.
In de toegang treft u meerdere beschrijvingen aan met hetzelfde inventarisnummer echter met een andere beschrijving. Bij de dossiervorming zijn object- en of activiteitendossiers gevormd. Voor een betere ontsluiting is gekozen voor een één op één beschrijving.
Aanwijzingen voor de gebruiker
Openbaarheidsbeperkingen
Volledig openbaar.
Materiële beperkingen
Andere toegang
Het archief was aanvankelijk beschreven in de Institutionele Toegangen:
5.019.5229 - Institutionele Toegang op de gegevensbestanden van de Directie Internationale Fiscale Zaken m.b.t. het beleidsterrein Belastingheffing over de periode vanaf 1945
5.037.5229 - Institutionele Toegang op de gegevensbestanden van de Directie Internationale Fiscale Zaken m.b.t. het beleidsterrein Invoerrechten en Accijnzen over de periode 1945-1962
5.038.5229 - Institutionele Toegang op de gegevensbestanden van de Directie Internationale Fiscale Zaken m.b.t. het beleidsterrein Invoerrechten en Accijnzen over de periode, 1962 - 1995
5.065.5229 - Institutionele Toegang op de gegevensbestanden van de Directie Internationale Fiscale Zaken m.b.t. het beleidsterrein Heffing van Rijksbelastingen over de periode vanaf 1945
Aanvraaginstructie
Openbare archiefstukken kunnen online worden aangevraagd en gereserveerd. U kunt dit ook via de terminals in de studiezaal van het Nationaal Archief doen. Om te kunnen reserveren dient u de volgende stappen te volgen:
U maakt een profiel aan op www.gahetna.nl, en logt vervolgens in
Via de archiefinventaris (alleen de beschrijvingen met rode nummers) selecteert u het gewenste archiefstuk door op de knop 'Reserveren' te klikken
In het volgende scherm geeft u aan op welke dag u het archiefstuk wilt inzien
Indien u zich bevindt in de studiezaal en een tafelnummer heeft ontvangen kunt u dit nummer vermelden. Als u geen tafelnummer heeft kunt u tafelnummer 777 laten staan
Vervolgens bevestigt u uw reservering door deze te versturen.
Verwant materiaal
Beschikbaarheid van kopieën
Beschrijving van de series en archiefbestanddelen
- Belastingheffing, zorgdrager minister van Financiën 1945-2001, 019
  - Het (mede-) voorbereiden, wijzigen en intrekken van wetten met betrekking tot de heffing van belastingen (inclusief voornemens tot wetgeving die niet tot daadwerkelijk nieuwe wetgeving hebben geleid). 1945-, 2
    Actor: Minister van Financiën
    Grondslag: Grondwet, art. 104 ("Belastingen van het Rijk worden geheven uit kracht van een wet. Andere heffingen van het Rijk worden bij de wet geregeld") vanaf 1983/1987, art. 188 vanaf 1972, art. 181 vanaf 1948, art. 175 vanaf 1938.
    Datum: 31-05-2005
    - Wetsontwerp tot wijziging van de Rijkswet Belastingregeling voor het Koninkrijk der Nederlanden (Stb. 425) (18 747)., 1956-1989; div. nrs
      Niet nader onder te verdelen.
      - 1956-1961, 1171; OA 3442; pak
      - 1981-1983, 100; 33
      - 1984, 135; 48; 193; pak
      - 1984-1985, 1041; 45; pak
      - 1985, 117; 48; pak
      - 1985-1989, 1235; 80/11457; pak
    - Ontwerpbesluit tot wijziging van het Besluit Voorkoming Dubbele Belastingen (Stb. 1965, 145)., 1978-1989; 123-127
      - Koninklijk Besluit van 4 juli 1979, 1978-1986, 123; 162; 163; 164; pak
      - Uitvoeringsbeschikking, 1980-1985, 126; 166
      - Successie- en schenkingsrechten, 1987, 124; 168
      - Wijzigingsvoorstel, 1987-1989, 127; 169
    - Wetsontwerp tot aanpassing van de Nederlandse wetgeving aan het Verdrag van Wenen inzake diplomatiek verkeer en consulaire betrekkingen., 1988-1989; 1286; 80/11476
    - Ontwerpbesluit inzake de inwerkingtreding voor Nederland van de Rijkswet van 22 mei 1958 tot intrekking van de Wet van 14 juni 1930 (Stb. 244), houdende bepalingen ter voorkoming van dubbele belasting (Stb. 1958, 700)., 1962; 98; 11
  - Het overleggen met andere ministeries en andere organen met betrekking tot beleidsvoornemens en de afstemming van het te voeren fiscale toepassingsbeleid van de bestaande fiscale wetgeving aan het algemene overheidsbeleid dan wel het beleid op andere specifieke terreinen van de overheidsbemoeiïng of aanpassingen aan algemeen maatschappelijke stromingen en wijzigingen. 1945-, 4
    - Overleg met het Ministerie van Buitenlandse Zaken inzake de internationale fiscale problematiek van beleggingsinstellingen., 1969; 1017; 1404
    - Overleg met het Ministerie van Buitenlandse Zaken inzake het tegengaan van misbruik van diplomatieke en consulaire belastingvrijstelling., 1972-1973; 1163; A 6931
    - Fiscale positie van deskundigen, die uitgezonden zijn in het kader van de ontwikkelingssamenwerking., 1986; 122; 141
  - Het voorbereiden, wijzigen en intrekken van algemene voorschriften, (nadere) regelen: - Ten aanzien van het stellen van een termijn waarbinnen men verplicht een verzoek om uitreiking van een aangiftebiljet dient in te dienen. - Ten aanzien van het opleggen/vaststellen van voorlopige aanslagen door de inspecteur tot het bedrag van de vermoedelijke aanslag. - Ten aanzien van het vaststellen van voorlopige aanslagen tot een negatief bedrag. - Ten aanzien van het tijdvak waarover de belasting moet worden betaald en welke voorlopige betalingen in de loop van dat tijdvak dienen te worden gedaan. - Ten aanzien van de verlening van uitstel voor de voldoening van in een tijdvak verschuldigd geworden belasting of afdracht van een in een tijdvak ingehouden belasting, indien met betrekking tot dat tijdvak een verzoek om teruggaaf is ingediend. - Ten aanzien van het verlenen van vrijstelling van (Nederlandse inkomsten-) belasting indien het volkenrecht dan wel het internationaal gebruik daartoe noopt en de toekenning aan het vrijgestelde gedeelte (NB: de zogenaamde diplomatieke en consulaire vrijstellingen). - Ter uitvoering van de belastingwet. - Ter bestraffing van overtreding van krachtens de belasting wet opgestelde algemene voorschriften. - Met betrekking tot de wijze waarop de boekhouding moet worden ingericht en gevoerd en de wijze waarop aantekeningen moeten worden gehouden. - Met betrekking tot de heffingsmaatstaf van de Loonbelasting en de Inkomstenbelasting. 1959-, 57
    Grondslag: Algemene wet inzake rijksbelastingen van 2 juli 1959 (Stb. 1959, 301), art. 6.3, 13.1, 13.2, vanaf wijziging Wet 8-11-1984 (Stb.1984, 531), art.14.1, vanaf wijziging Wet 8-11-1984 (Stb. 1984, 531), art. 19.2, 19.2a, vanaf Wet van 30 mei 1990 (Stb. 1990, 222) (Invoeringswet invorderingswet 1990), in werking 1-6-1990, art. 19.2b, vanaf Wet van 30 mei 1990 (Stb. 1990, 222) (Invoeringswet invorderingswet 1990), in werking 1-6-1990, art. 39, 40, 62, 71, 53a.3, vanaf Wet 26-11-1987 (Stb. 1987,536).
    Wet faciliteiten zeevaart van 28-12-1989 (Stb. 1989, 602), art. VIII.
    - Fiscale positie van de Oostenrijkse handelsdelegatie., 1951-1971; 814; OA 9644
    - Vrijstelling van belastingen voor functionarissen van de Mission Universitaire et Culturelle te Amsterdam., 1952-1973; 543; OA 9641
    - Fiscale positie van het personeel van het Oostenrijkse Toeristen Verkeersbureau te Amsterdam., 1957; 707; OA 9644
    - Wijziging van de regeling inzake vrijstelling ter zake van invoer van goederen en bestemd voor consulaten van vreemde mogendheden., 1974; 1088; 1534
    - Beschikking Diplomatieke en Consulaire Vrijstelling voor Gemeentelijke Belastingen., 1974-1975; 1090; 1554
    - Vrijstelling van inkomstenbelasting ten aanzien van personeelsleden in dienst van internationale organisaties., 1979-1984; 1099; 1581
  - Het voorbereiden, wijzigen en intrekken van Koninklijke Besluiten: - Betreffende het treffen van regelen ter voorkoming van dubbele belasting. - Betreffende het inwerkingtreden van de bepalingen in de wet. 1959-, 72
    Grondslag: Algemene wet inzake rijksbelastingen van 2 juli 1959 (Stb. 1959, 301), art. 38, (periode 1961-1985), art. 38.1 (periode 1985-1988, vanaf wijziging Wet 8-11-1984 (Stb. 1984, 545), vanaf Wet van 19-5-1988 (Stb. 1988, 251), algemene maatregel van bestuur: zie handeling 63).
    Wet van 26 maart 1987 (Stb. 1987, 120), art. 95.1, tot berekening van rente inzake belastingen en premies volksverzekeringen (onder andere ter wijziging van de Algemene wet inzake rijksbelastingen), art. Xlll, tweede lid, onderdeel b.
    - Belastingheffing over Duitse invaliditeitsuitkeringen ter voorkoming van dubbele belasting., 1953-1960; 153; 328
    - Ontwerpbesluit tot eenzijdige regeling ter voorkoming van dubbele loterijbelasting., 1961-1962; 96; 9
  - Het aanwijzen, in overleg met de minister zonder portefeuille belast met de zorg betreffende de ontwikkelingssamenwerking, van een land welke voor de toepassing van het Besluit in aanmerking genomen wordt. 1970-, 73
    Grondslag: Besluit voorkoming dubbele belasting 7-4-1965 (Stb. 1965, 145), art. 3a.c, vanaf wijziging 1970 (Stb. 1970, 238), art. 3a.d, vanaf Besluit 31-10-1985 (Stb. 1985, 568), art. 4d, vanaf Besluit 21-12-1989 (Stb. 1989, 594), in werking 1-1-1990, art. 6 vanaf Besluit voorkoming dubbele belasting 2001 van 21-12-2000 (Stb. 2000, 642).
    - Wijziging van de Uitvoeringsbeschikking Besluit Voorkoming Dubbele Belasting., 1989; 1179; 80/10295
  - Het, in samenwerking met de betrokken landen, bepalen, wijzigen en intrekken van (nadere) regels met betrekking tot: - De toerekening van winst in verband met de belastingheffing. - De toepassing van het tarief van belasting op dividend. - De uitvoering van de Rijkswet. 1964-, 79
    Grondslag: Belastingregeling voor het Koninkrijk van 28 oktober 1964 (Stb. 1964, 425), art. 5.4 en 11.4, gewijzigd bij Rijkswet 5-12-1985 (Stb. 1985, 645), in art. 11.3 en 42.
    - Fiscale positie van Nederlandse ambtenaren in overzeese rijksdelen., 1950-1970; 214; A 1678; pak
    - Belastingheffing van personen die in Nederland werken en aanspraken hebben ten aanzien van een pensioenfonds, dat gevestigd is in het Verenigd Koninkrijk., 1951-1960; 16; 1639
      Valt buiten de periode van de handeling, doch hoort onder deze handeling.
    - Verslag van de besprekingen inzake een Rijkswet Belastingregeling voor het Koninkrijk der Nederlanden ter voorkoming van dubbele belasting te Paramaribo., 1962; 97; 10; pak
    - Teruggaaf van Nederlandse dividendbelasting aan een Amerikaanse charitatieve instelling ten aanzien van het belastingverdrag tussen Nederland en de Verenigde Staten van Amerika., 1964-1969; 562; 912
    - Nederlandse voorschriften tot uitvoering van artikel 11 van de Belastingregeling voor het Koninkrijk der Nederlanden., 1965-1989; 128; 175; 178; 187; pak
    - Fiscale positie van het personeel van het Benelux Merkenbureau., 1969-1970; 1164; A 2877
    - Vervanging van de Belastingregeling voor het Koninkrijk der Nederlanden door een verdrag inzake de toekomstige onafhankelijkheid van Suriname (Stb. 425)., 1972-1979; 99; 26
  - Het voeren van overleg met betrokken landen over toepassing/uitleg van de Rijkswet. 1985-, 84
    Grondslag: Belastingregeling voor het Koninkrijk, art. 35 en 35.3, bij Wet 5-12-1985 (Stb. 1985, 645).
    - Fiscale positie van deskundigen, die uitgezonden zijn in het kader van de technische bijstand aan Suriname en de Nederlandse Antillen., 1971-1985; 1106; 1593; pak
    - Fiscale positie van deskundigen, die uitgezonden zijn in het kader van het Nederlandse deskundigenprogramma., 1984-1987; 1112; 1601; 1609; pak
  - Het, gezamenlijk met de andere landen, bepalen dat de gevolmachtigde ministers en hun plaatsvervangers als ingezetene worden gerekend van het land waardoor zij zijn uitgezonden. 1964-, 94
    Grondslag: Belastingregeling voor het Koninkrijk, art. 45.
    - Fiscale positie in Nederland van de vertegenwoordigers van Suriname., 1964-1989; div. nrs
      - 1964-1970, 1074; 1483; pak
      - 1971-1973, 130; 188; pak
      - 1974-1976, 131; 189; pak
      - 1984-1989, 1222; 80/9071; pak
    - Fiscale positie in Nederland van de vertegenwoordigers van de Nederlandse Antillen., 1977-1988; 133-136
      - 1977-1979, 133; 190
      - 1980-1985, 134; 191; 192; pak
      - 1987-1988, 136; 194
  - Het mede opstellen, wijzigen of intrekken van regels: - In samenwerking met de minister van Sociale Zaken met betrekking tot de heffing/invordering van premies A.O.W. van personen die krachtens een algemene maatregel van bestuur op grond van art. 6 AOW of krachtens een overeenkomst met een andere mogenheid ingevolge de AOW verzekerd zijn. - In samenwerking met de minister van Sociale Zaken met betrekking tot de heffing/invordering van premies werknemersverzekeringen van bedragen welke aannemers hebben overgemaakt op rekeningen van onderaannemers. - In samenwerking met de minister van Binnenlandse Zaken met betrekking tot het verlenen van vrijstelling van gemeentelijke belastingen conform de gebruiken van het volkenrecht of het internationaal gebruik. 1945-, 150
    Grondslag: Algemene ouderdomswet van 31 mei 1956, art. 41.7.
    Coördinatiewet sociale verzekering (Stb. 1953, 577), art. 16b.7.
    Wet van 29 juli 1851 (Stb. 1851, 85).
    Gemeentewet, art. 290.
    - Vrijstelling van gemeentelijke belastingen voor vertegenwoordigers van andere mogendheden en voor vertegenwoordigers en functionarissen van volkenrechtelijke organisaties., 1955-1961; 405; A 1624
    - Ontwerpbeschikkingen inzake de internationale vrijstellingen van gemeentelijke belastingen., 1974; 119; 97; pak
    - Premieheffing van volksverzekeringen ten aanzien van Nederlandse ambtenaren met buitengewoon verlof werkzaam in de buitenlandse overheidsdienst., 1987-1988; 121; 123
  - Het voorbereiden van antwoorden op vragen van leden van de Eerste en Tweede Kamer der Staten-Generaal met betrekking tot de toepassing en uitleg van de fiscale wetgeving en het belastingstelsel, niet direct leidende tot wetswijzigingen of opzegging, of wijziging van internationale overeenkomsten en verdragen. 1945-, 152
    Grondslag: Besluit van 17 oktober 1888, houdende vaststelling van het Reglement van Orde voor de Tweede Kamer der Staten-Generaal, art. 115 en 116.
    Besluit van 12-07-1966, houdende vaststelling van het Reglement van Orde van de Tweede Kamer der Staten-
    Generaal, art. 120 en 121.
    Reglement van Orde van de Tweede Kamer der Staten-Generaal van 22 juni 1993 (Kamerstukken 22590), art. 134 en
    135, laatstelijk gewijzigd bij Regeling van 27 juni 2002 (Kamerstukken 28452).
    Besluit van 3 augustus 1888, houdende vaststelling van het Reglement van Orde van de Eerste Kamer der Staten-
    Generaal, art. 75.
    Besluit van 06-09-1983, houdende vaststelling van het Reglement van Orde van de Eerste Kamer der Staten-
    Generaal, art. 151en 159, gewijzigd bij Regeling van 6 juni 1995 (Kamerstukken 50c en 50e), art. 140.
    - Vragen van het Tweede-Kamerlid Nederhorst inzake de opheffing van de administratieve voorschriften en douaneformaliteiten voor de uitwisseling van leermiddelen tussen de landen van de EGKS., 1958-1962; 950; 1334; pak
    - Vragen van het Tweede-Kamerlid Vredeling inzake de versnellingsbesluiten van de EEG., 1960-1961; 962; 1346
    - Vragen van het Tweede-Kamerlid Notenboom inzake de harmonisatie van het fiscale regime met betrekking tot milieu-investeringen binnen de EEG., 1972; 137; 223
    - Vragen van het Tweede-Kamerlid Van Iersel inzake de toepassing van het Unitary Taxation-systeem met betrekking tot het verdrag ter voorkoming van dubbele belasting met de Verenigde Staten van Amerika., 1981-1983; 139; 264
    - Vragen van de Tweede-Kamerleden Vermeend en Wallage inzake het ontduiken van de fiscus via Nederland door een Zuid-Afrikaans bedrijf., 1986; 144; 289